Minutes et répertoires du notaire Jean TROUVÉ, 12 janvier 1553 - 6 septembre 1574 (étude XIX)
Archives nationales
- Minutes de Jean TROUVÉ, 12 janvier 1553 - 6 septembre 1574; MC/ET/XIX/190 - MC/ET/XIX/282
  - Minutes (inventaires après décès). 1558, 13 février - 1574, 6 septembre, 13 février 1558 - 6 septembre 1574; MC/ET/XIX/281
    - Inventaire après décès de Jeanne Cardon, veuve d'André Leburat, seigneur de Marsangy, de Jean Guiray, et de Nicolas Philippes, demeurant à Paris, rue des Barres, en une maison joignant celle à l'enseigne de la Croix noire, dressé à la requête d'Étienne Philippes, marchand-et-bourgeois-de-Paris
      Meubles taillés; tableaux; sculpture; tapisseries; livres; vaisselle d'argent; bijoux; joyaux; marchandises de bois; contrats de mariage.
      Documents du Minutier central des notaires de Paris, Inventaires après décès, tome II, 1547-1560, catalogue [2059 actes], par Florence Greffe et Valérie Brousselle, Paris, Archives nationales,1997, notice n°1909 (instrument de recherche imprimé dématérialisé dont la version intégrale est accessible en ligne par la rubrique 'Autres instruments de recherche', voir contexte dans le Plan d’orientation général - Notaires de Paris, guides thématiques du Minutier).
      inventaire après décès; Barres (rue des); Béchu, Jacques; Cardon, Jeanne (veuve d'André Leburat, de Jean Guiray et de Nicolas Philippes); Guiray, Jean; Leburat, André, (seigneur en partie de Marsangy); Leroy, Vincent; Pajot, Hugues; Philippes, Étienne; Philippes, Jeanne l'aînée (femme de Vincent Leroy); Philippes, Jeanne la jeune (femme de Jacques Béchu); Philippes, Nicolas; Philippes, Nicole (femme d'Hugues Pajot); commerçant; pharmacien; cirier
    - Inventaire après décès de Pierre Lignyer, laboureur et jardinier demeurant en la maison des Boullets, près de l'abbaye Saint-Antoine-des-Champs, dressé à la requête de Guillemette Samart, sa veuve, tutrice de leurs enfants mineurs, et de Jean Prévost, laboureur à Charonne, exécuteur testamentaire., 4 avril 1560; MC/ET/XIX/281; 2 f.
      Documents du Minutier central des notaires de Paris, Inventaires après décès, tome II, 1547-1560, catalogue [2059 actes], par Florence Greffe et Valérie Brousselle, Paris, Archives nationales,1997, notice n°1944 (instrument de recherche imprimé dématérialisé dont la version intégrale est accessible en ligne par la rubrique 'Autres instruments de recherche', voir contexte dans le Plan d'orientation général - Notaires de Paris, guides thématiques du Minutier).
      inventaire après décès; Saint-Antoine (hôpital); Charonne (ancienne commune); Lignyer, Pierre; Prévost, Jean; Samart, Guillemette (veuve de Pierre Lignyer); agriculteur; jardinier
    - Inventaire après décès de Jacques Du Moulin, boulanger, demeurant près Saint-Antoine des Champs., 10 février 1565; MC/ET/XIX/281; 9 f.
      Georges Wildenstein, Le goût pour la peinture dans la bourgeoisie parisienne entre 1550 et 1610, d'après des inventaires après décès conservés au Minutier central des notaires aux Archives nationales [6.084 actes], Gazette des Beaux-Arts, t. 33 bis, 1962 (voir contexte dans le Plan d’orientation général - Notaires de Paris, guides thématiques du Minutier).
      Date de révision: 2005
      inventaire après décès; Du Moulin, Jacques; boulanger
    - Inventaire après décès de Jacques de Villiers, à l'enseigne du Petit Dauphin, derrière le Saint-Esprit., 18 août 1567; MC/ET/XIX/281; 4 f.
      inventaire après décès; Villiers, Jacques de
    - Inventaire après décès de Georgette Le Court, femme de Simon Le Blanc, maître serrurier, demeurant rue de Jouy, au coin de la rue des Fauconniers., 20 septembre 1568; MC/ET/XIX/281; 5 f.
      Les oeuvres d'art sont mentionnées dans l'inventaire.
      inventaire après décès; Jouy (rue de); Fauconniers (rue des); Le Court, Georgette; Le Blanc, Simon; serrurier
    - Inventaire après décès de Guillaume Guillemet, marchand, rue des Barres, à l'enseigne du Cerf volant., 4 novembre 1568; MC/ET/XIX/281; 5 f.
      inventaire après décès; Barres (rue des); Guillemet, Guillaume; commerçant
    - Inventaire après décès de Marguerite Chenart, veuve de Martin de Bragelonne, rue Saint-Antoine., 1er juin 1569; MC/ET/XIX/281; 10 f.
      inventaire après décès; Saint-Antoine (rue); Chenart, Marguerite; Bragelonne, Martin de
    - Inventaire après décès de François Thiboust, écuyer, sieur de Serris, rue Saint-Antoine., 11 mars 1570; MC/ET/XIX/281; 3 f.
      inventaire après décès; Saint-Antoine (rue); Thiboust, François
    - Inventaire après décès de Guy de Longueul, seigneur de Cheuvreville, conseiller au Parlement, rue des Ecouffes., 22 avril 1572; MC/ET/XIX/281; 3 f.
      inventaire après décès; Ecouffes (rue des); Longueul, Guy de
    - Inventaire après décès de Perrette Boudin, femme de Jean Chevalier, laboureur à Picpus., 25 juin 1572; MC/ET/XIX/281; 4 f.
      inventaire après décès; Picpus (quartier); Boudin, Perrette; Chevalier, Jean; agriculteur
    - Inventaire après décès de Claude Mahieu, gouverneur des pages de l'écurie du Roi, rue Saint-Antoine, près les Tournelles., 2 octobre 1573; MC/ET/XIX/281; 21 f.
      inventaire après décès; Saint-Antoine (rue); Mahieu, Claude
    - Inventaire après décès de Jeanne Le Bossu, femme de Antoine Fayet, seigneur de Maugarny, secrétaire de la Chambre du Roi, rue Beautreillis., 6 septembre 1574; MC/ET/XIX/281; 37 f.
      inventaire après décès; Beautreillis (rue); Le Bossu, Jeanne; Fayet, Antoine; secrétaire du roi (Ancien Régime); officier de la Chambre du roi (Ancien Régime)
  - Minutes (inventaires après décès). 1558 - 1565, MC/ET/XIX/282
    - Inventaire après décès d'Étienne Lardin, charron au bas de Reuilly près Paris, dressé à la requête de Robert Boudin, laboureur de vignes à Picpus près Paris, tuteur des fils mineurs du défunt, de Jacqueline Demouy, sa fiancée, veuve du défunt, et de Pierre Lefèvre, charron au bas de Reuilly, à cause de Barbe Lardin, sa femme, fille du défunt, en la présence de Robert Jacob, laboureur de vignes à Reuilly, subrogé tuteur., 29 avril 1560; MC/ET/XIX/282; 6 f.
      Outils du métier de charron.
      Documents du Minutier central des notaires de Paris, Inventaires après décès, tome II, 1547-1560, catalogue [2059 actes], par Florence Greffe et Valérie Brousselle, Paris, Archives nationales,1997, notice n°1952 (instrument de recherche imprimé dématérialisé dont la version intégrale est accessible en ligne par la rubrique 'Autres instruments de recherche', voir contexte dans le Plan d'orientation général - Notaires de Paris, guides thématiques du Minutier).
      inventaire après décès; Picpus (quartier); Reuilly (hameau); Boudin, Robert; Demouy, Jacqueline (fiancée de Robert Boudin, veuve d'Étienne Lardin); Jacob, Robert; Lardin, Barbe (femme de Pierre Lefèvre); Lardin, Étienne; Lefèvre, Pierre; viticulteur; charron
    - Inventaire après décès d'Adrien Navet, maître charron à Paris, demeurant sur le port au Foin, dressé à la requête de Pasquette Gosseau, sa veuve, tutrice de leur fille mineure, de Colette Navet, femme de Jacques Toffart, maître charron à Paris, fille du défunt, d'André Lemaire, maître charron à Paris, tuteur de la fille mineure que le défunt a eue de Jeanne Olivier, sa première femme, en la présence de Nicolas Desgroux, maître charron à Paris, et de Pierre Champeaulx le jeune, marchand-et-bourgeois-de-Paris, subrogé tuteur., 3 mai 1560; MC/ET/XIX/282; 9 f.
      Marchandises et outils du métier de charron; tableaux.
      Documents du Minutier central des notaires de Paris, Inventaires après décès, tome II, 1547-1560, catalogue [2059 actes], par Florence Greffe et Valérie Brousselle, Paris, Archives nationales,1997, notice n°1955 (instrument de recherche imprimé dématérialisé dont la version intégrale est accessible en ligne par la rubrique 'Autres instruments de recherche', voir contexte dans le Plan d'orientation général - Notaires de Paris, guides thématiques du Minutier).
      inventaire après décès; Foin (port au); Champeaulx, Pierre le jeune; Desgroux, Nicolas; Gosseau, Pasquette (veuve d'Adrien Navet); Lemaire, André; Navet, Adrien; Navet, Colette (femme de Jacques Toffart); Olivier, Jeanne (femme d'Adrien Navet); Toffart, Jacques; charron; commerçant
    - Inventaire après décès de Jean Aubry, marchand-et-bourgeois-de-Paris, demeurant rue Jean-Beausire, près de la porte Saint-Antoine, à l'enseigne du Cerceau, dressé à la requête de Marie Lepeuple, sa veuve, tutrice de leur fils mineur et des fils que le défunt a eus de Jeanne Blondeau, sa première femme, en la présence de Simon Jallet, marchand à Paris, et de Jean Carpentier, courtier de vin, bourgeois de Paris, subrogés tuteurs., 6 mai 1560; MC/ET/XIX/282; 20 f.
      Meubles taillés; tableaux; tapisserie; tapis peints sur toile; sculptures; bibliothèque; vaisselle d'argent; joyaux; bijoux; maison à Montgeron; contrat de mariage.
      Documents du Minutier central des notaires de Paris, Inventaires après décès, tome II, 1547-1560, catalogue [2059 actes], par Florence Greffe et Valérie Brousselle, Paris, Archives nationales,1997, notice n°1957 (instrument de recherche imprimé dématérialisé dont la version intégrale est accessible en ligne par la rubrique 'Autres instruments de recherche', voir contexte dans le Plan d'orientation général - Notaires de Paris, guides thématiques du Minutier).
      Autre exemplaire de cet inventaire dans la liasse ET/LXXXVII/0064.
      inventaire après décès; Aubry, Jean; Blondel, Jeanne (femme de Jean Aubry); Carpentier, Jean; Jallet, Simon; Lepeuple, Marie (femme puis veuve de Jean Aubry); commerçant; menuisier; commerçant
    - Inventaire après décès de Michel de Souviller, prêtre habitué en l'église Saint-Paul à Paris, demeurant au cimetière de cette église, dressé à la requête de Jean Compaing, procureur au parlement, en la présence de Sébastien de Guerbigny, marchand hôtelier au faubourg Saint-Marcel, cousin germain du défunt., 21 juin 1560; MC/ET/XIX/282; 12 f.
      Livre; vaisselle d'argent; bijoux.
      Documents du Minutier central des notaires de Paris, Inventaires après décès, tome II, 1547-1560, catalogue [2059 actes], par Florence Greffe et Valérie Brousselle, Paris, Archives nationales,1997, notice n°1984 (instrument de recherche imprimé dématérialisé dont la version intégrale est accessible en ligne par la rubrique 'Autres instruments de recherche', voir contexte dans le Plan d'orientation général - Notaires de Paris, guides thématiques du Minutier).
      inventaire après décès; Saint-Paul (église); Saint-Marcel (faubourg); Compaing, Jean; Guerbigny, Sébastien de; Souviller, Michel de; commerçant; hôtelier; prêtre
    - Inventaire après décès d'Anne Hurault, femme de noble François de Kernevenoy, chevalier, seigneur de Kernevenoy et de Noyen, gentilhomme ordinaire de la chambre du roi, gouverneur du duc d'Angoulême et lieutenant de sa compagnie, demeurant à Paris, rue du Petit-Musc, en l'hôtel du Petit-Bourbon, dressé à la requête de son époux, tuteur de leur fille mineure, en la présence de noble Claude Mondain, avocat au parlement, procureur de noble Jacques Hurault, conseiller au Grand Conseil, seigneur de Val-du-Marais et Val-Saint-Germain, subrogé tuteur., 4 juillet 1560; MC/ET/XIX/282; 32 f.
      Tableaux; bibliothèque; tapisseries; vaisselle d'argent; joyaux; bijoux; titres de propriété de la seigneurie de Noyen et de l'hôtel du Petit-Bourbon.
      Documents du Minutier central des notaires de Paris, Inventaires après décès, tome II, 1547-1560, catalogue [2059 actes], par Florence Greffe et Valérie Brousselle, Paris, Archives nationales,1997, notice n°1988 (instrument de recherche imprimé dématérialisé dont la version intégrale est accessible en ligne par la rubrique 'Autres instruments de recherche', voir contexte dans le Plan d'orientation général - Notaires de Paris, guides thématiques du Minutier).
      inventaire après décès; Petit Bourbon (hôtel du); Petit-Musc (rue du); Angoulême (Charente); Hurault, Anne (femme de François de Kernevenoy); Hurault, Jacques, (seigneur de Val-du-Marais, Val-Saint-Germain, Bussy et Vayres); Kernevenoy, François de, (seigneur de Kernevenoy et de Noyen); Mondain, Claude; notaire; secrétaire du roi (Ancien Régime); officier de la Chambre du roi (Ancien Régime); avocat au parlement (Ancien Régime)
    - Inventaire après décès de Pierre Frémyn, avocat au parlement, demeurant rue Saint-Antoine, à l'enseigne du Barbeau, dressé à la requête de Nicole Faure, sa veuve, tutrice de leurs enfants mineurs, exécutrice testamentaire avec Girard Frémyn, marchand apothicaire épicier, bourgeois de Paris, père du défunt, en la présence de Nicolas Lecamus, marchand apothicaire épicier, bourgeois de Paris, subrogé tuteur., 9 juillet 1560; MC/ET/XIX/282; 16 f.
      Tableaux; tapisseries; meubles taillés; bibliothèque; vaisselle d'argent; bijoux; joyaux; contrat de mariage; titres de propriété.
      Documents du Minutier central des notaires de Paris, Inventaires après décès, tome II, 1547-1560, catalogue [2059 actes], par Florence Greffe et Valérie Brousselle, Paris, Archives nationales,1997, notice n°1991 (instrument de recherche imprimé dématérialisé dont la version intégrale est accessible en ligne par la rubrique 'Autres instruments de recherche', voir contexte dans le Plan d'orientation général - Notaires de Paris, guides thématiques du Minutier).
      inventaire après décès; Saint-Antoine (rue); Faure, Nicole (veuve de Pierre Frémyn); Frémyn, Girard; Frémyn, Pierre; Lecamus, Nicolas; commerçant; pharmacien; avocat au parlement (Ancien Régime)
    - Inventaire après décès de Gillette Hardy, veuve de Jacques Sevin, fripier à Paris, demeurant rue Geoffroy-l'Asnier, à l'enseigne de l'Image saint Jacques, dressé à la requête de Jean Hardy, marchand à Coudehard, frère de la défunte, exécuteur testamentaire., 16 juillet 1560; MC/ET/XIX/282; 3 f.
      Documents du Minutier central des notaires de Paris, Inventaires après décès, tome II, 1547-1560, catalogue [2059 actes], par Florence Greffe et Valérie Brousselle, Paris, Archives nationales,1997, notice n°1993 (instrument de recherche imprimé dématérialisé dont la version intégrale est accessible en ligne par la rubrique 'Autres instruments de recherche', voir contexte dans le Plan d'orientation général - Notaires de Paris, guides thématiques du Minutier).
      inventaire après décès; Geoffroy-l'Asnier (rue); Hardy, Gillette (veuve de Jacques Sevin); Hardy, Jean; Sevin, Jacques; commerçant; brocanteur
    - Inventaire après décès de Jacques Symon, canonnier et conducteur du charroi de l'artillerie, demeurant à Paris, rue de la Mortellerie, dressé à la requête de Colette Boulles, sa veuve, tutrice de leurs enfants mineurs, en la présence d'Oudart Mahiet, commissaire extraordinaire de l'artillerie, subrogé tuteur., 29 juillet 1560; MC/ET/XIX/282; 6 f.
      Documents du Minutier central des notaires de Paris, Inventaires après décès, tome II, 1547-1560, catalogue [2059 actes], par Florence Greffe et Valérie Brousselle, Paris, Archives nationales,1997, notice n°1997 (instrument de recherche imprimé dématérialisé dont la version intégrale est accessible en ligne par la rubrique 'Autres instruments de recherche', voir contexte dans le Plan d'orientation général - Notaires de Paris, guides thématiques du Minutier).
      inventaire après décès; Mortellerie (rue de la); Boulles, Colette (veuve de Jacques Symon); Mahiet, Oudart; Symon, Jacques
    - Inventaire après décès de Jean Legay, couvreur juré pour le roi en ses bâtiments et édifices, demeurant à Paris, rue des Rosiers, dressé à la requête de Pierre Legay, clerc suivant les finances, de Jean Haresche, maître cordonnier à Paris, et de Marie Legay, sa femme, de Jean Bertrand, marchand de vin à Paris, et de Jeanne Legay, sa femme, Jean Haresche et Jean Bertrand stipulant aussi pour Gilles Legay, couvreur de maisons à Paris, tous enfants et gendres du défunt., 21 août 1560; MC/ET/XIX/282; 15 f.
      Vaisselle d'argent; bijoux; joyaux; tableaux; tapis peints sur toile; meubles taillés; tapisseries; sculptures; outils du métier de couvreur.
      Documents du Minutier central des notaires de Paris, Inventaires après décès, tome II, 1547-1560, catalogue [2059 actes], par Florence Greffe et Valérie Brousselle, Paris, Archives nationales,1997, notice n°2006 (instrument de recherche imprimé dématérialisé dont la version intégrale est accessible en ligne par la rubrique 'Autres instruments de recherche', voir contexte dans le Plan d'orientation général - Notaires de Paris, guides thématiques du Minutier).
      inventaire après décès; Rosiers (rue des); Bertrand, Jean; Haresche, Jean; Legay, Gilles; Legay, Jean; Legay, Jeanne (femme de Jean Bertrand); Legay, Marie (femme de Jean Haresche); Legay, Pierre; commerçant; cordonnier; couvreur
    - Inventaire après décès de Charles Bourdin, marchand-et-bourgeois-de-Paris, demeurant rue Saint-Antoine, en face de l'église Saint-Paul, dressé à la requête de Geneviève Loiselier, sa veuve, exécutrice testamentaire, en la présence d'Adam Denise, avocat au Châtelet, stipulant pour Guillemette Tanquette, sa femme, de François Lescuyer, bourgeois de Paris, à cause de Marie Tanquette, sa femme, de Jean Tanquette l'aîné et de Jean Tanquette le jeune, bourgeois de Paris, de Guillaume Gaultier, marchand coffretier malletier à Paris, de Jean Gaultier, maître vitrier à Paris, d'Henri Gaultier, maître orfèvre à Paris, et de Pierre Gaultier, maître orfèvre à Paris, stipulant pour Michel Gaultier, contrôleur de la maison de Madame de Nevers, et pour Hector Gaultier, marchand mercier à Paris., 30 août 1560; MC/ET/XIX/282; 11 f.
      Meubles taillés; tableaux; tapis peints sur toile; bijoux; joyaux; tapisserie; contrat de mariage.
      Documents du Minutier central des notaires de Paris, Inventaires après décès, tome II, 1547-1560, catalogue [2059 actes], par Florence Greffe et Valérie Brousselle, Paris, Archives nationales,1997, notice n°2008 (instrument de recherche imprimé dématérialisé dont la version intégrale est accessible en ligne par la rubrique 'Autres instruments de recherche', voir contexte dans le Plan d'orientation général - Notaires de Paris, guides thématiques du Minutier).
      inventaire après décès; Nevers (Nièvre); Nevers, Marguerite de Vendôme (1516-1589, duchesse de); Bourdin, Charles; Denise, Adam; Gaultier, Guillaume; Gaultier, Hector; Gaultier, Henri; Gaultier, Jean; Gaultier, Michel; Gaultier, Pierre; Lescuyer, François; Loiselier, Geneviève (veuve de Charles Bourdin); Tanquette, Guillemette (femme d'Adam Denise); Tanquette, Jean l'aîné; Tanquette, Jean le jeune; Tanquette, Marie (femme de François Lescuyer); avocat; ébéniste; commerçant; orfèvre; vitrier
    - Inventaire après décès d'Adrien Formé, bourgeois de Paris, demeurant rue de la Vieille-Tisseranderie, dressé à la requête de noble Regnault Formé, avocat au parlement, son fils, tuteur de son frère mineur, en la présence de Gilles Formé, de noble Jacques Formé, curé de Saint-Sébastien d'Héry, de Jean Louvet, marchand-et-bourgeois-de-Paris, subrogé tuteur, de Michel Coquet, procureur au Châtelet, et de Michèle Formé, sa femme, de Guillaume Payen le jeune, notaire au Châtelet, et de Catherine Formé, sa femme., 6 septembre 1560; MC/ET/XIX/282; 13 f.
      Meubles taillés; tableaux; carte; tapisseries; sculpture; livres; vaisselle d'argent; bijoux; joyaux.
      Documents du Minutier central des notaires de Paris, Inventaires après décès, tome II, 1547-1560, catalogue [2059 actes], par Florence Greffe et Valérie Brousselle, Paris, Archives nationales,1997, notice n°2011 (instrument de recherche imprimé dématérialisé dont la version intégrale est accessible en ligne par la rubrique 'Autres instruments de recherche', voir contexte dans le Plan d'orientation général - Notaires de Paris, guides thématiques du Minutier).
      inventaire après décès; Tixeranderie (rue de la); Coquet, Michel; Formé, Adrien; Formé, Catherine (femme de Guillaume Payen le jeune); Formé, Gilles; Formé, Jacques; Formé, Michèle (femme de Michel Coquet); Formé, Regnault; Louvet, Jean; Payen, Guillaume le jeune; procureur de justice (Ancien Régime); curé; avocat au parlement (Ancien Régime); commerçant; notaire
    - Inventaire après décès de Jean Moreau, praticien à Paris, demeurant rue des Ballets, dressé à la requête d'Antoinette Faulveau, sa veuve, tutrice de leurs filles mineures, de Florimond Moreau, maître couvreur à Paris, fils du défunt, en la présence de Christophe Boullier, praticien à Paris, subrogé tuteur., 24 septembre 1560; MC/ET/XIX/282; 7 f.
      Tapis peints sur toile; tableau; bijoux; joyaux; contrat de mariage.
      Documents du Minutier central des notaires de Paris, Inventaires après décès, tome II, 1547-1560, catalogue [2059 actes], par Florence Greffe et Valérie Brousselle, Paris, Archives nationales,1997, notice n°2022 (instrument de recherche imprimé dématérialisé dont la version intégrale est accessible en ligne par la rubrique 'Autres instruments de recherche', voir contexte dans le Plan d'orientation général - Notaires de Paris, guides thématiques du Minutier).
      inventaire après décès; Boullier, Christophe; Faulveau, Antoinette (veuve de Jean Moreau); Moreau, Florimond; Moreau, Jean; juriste; couvreur
    - Inventaire après décès de Marie Dory, femme de Guillaume Simon, maître passeur ès ports de Paris, demeurant sur le quai du port au Foin, dressé à la requête de son époux, tuteur de leurs filles mineures., 16 novembre 1560; MC/ET/XIX/282; 2 f. Détérioré par l'humidité dans la partie inférieure.
      Documents du Minutier central des notaires de Paris, Inventaires après décès, tome II, 1547-1560, catalogue [2059 actes], par Florence Greffe et Valérie Brousselle, Paris, Archives nationales,1997, notice n°2037 (instrument de recherche imprimé dématérialisé dont la version intégrale est accessible en ligne par la rubrique 'Autres instruments de recherche', voir contexte dans le Plan d'orientation général - Notaires de Paris, guides thématiques du Minutier).
      inventaire après décès; Dory, Marie (femme de Guillaume Simon); Simon, Guillaume; transporteur de marchandises; batelier
    - Inventaire après décès de Pierre Saulcier, maître boulanger à Paris, demeurant rue Saint-Antoine, devant l'hôtel de Tiron, en une maison joignant celle à l'enseigne des Têtes vertes, dressé à la requête de Michèle Prieur, sa veuve, exécutrice testamentaire, et de François Thirouyn, chandelier de suif au faubourg Saint-Jacques, tuteur du fils que le défunt a eu de Jeanne Lévesque, sa première femme., 3 décembre 1560; MC/ET/XIX/282; 4 f.
      Meubles taillés; contrat de mariage.
      Documents du Minutier central des notaires de Paris, Inventaires après décès, tome II, 1547-1560, catalogue [2059 actes], par Florence Greffe et Valérie Brousselle, Paris, Archives nationales,1997, notice n°2045 (instrument de recherche imprimé dématérialisé dont la version intégrale est accessible en ligne par la rubrique 'Autres instruments de recherche', voir contexte dans le Plan d'orientation général - Notaires de Paris, guides thématiques du Minutier).
      inventaire après décès; Saint-Jacques (faubourg); Lévesque, Jeanne (femme de Pierre Saulcier); Prieur, Michèle (veuve de Pierre Saulcier); Saulcier, Pierre; Thirouyn, François; boulanger; cirier